臺灣高等法院民事裁定
110年度抗字第1063號
抗   告   人  香港商才華貿易股份有限公司台灣分公司

兼法定代理人  洪達華


上列抗告人因與相對人莊皓尹間請求損害賠償等事件，對於中華
民國110年7月5日臺灣新竹地方法院108年度重訴字第52號裁定提
起抗告，本院裁定如下：
    主  文
原裁定廢棄。
    理  由
一、按訴訟全部或一部之裁判，以他訴訟之法律關係是否成立為
    據者，法院得在他訴訟終結前，以裁定停止訴訟程序，民事
    訴訟法第182條第1項定有明文。所謂以他訴訟之法律關係是
    否成立為據者，係指該法律關係為本件訴訟先決問題而言，
    倘他訴訟係屬犯罪是否構成之刑事案件，即無上開法條規定
    之適用（最高法院99年度台抗字第414號裁定意旨可參）。
二、本件相對人在原法院起訴主張因受抗告人詐欺，而簽發支票
    予抗告人致受有損害，依民法侵權行為及不當得利之法律關
    係，請求抗告人連帶賠償及返還支票，並於民國108年10月2
    8日向法院取得禁止抗告人提示支票請求給付票款及轉讓或
    其他處分之假處分裁定。嗣因相對人於原法院審理期間另對
    抗告人洪達華提起刑事告訴，經檢察官於110年4月30日以洪
    達華涉有詐欺罪嫌提起公訴，由原法院刑事庭以110年度易
    字第455號詐欺案件審理中（以上見原法院卷二第176-186、
    221頁所附之臺灣新竹地方檢察署檢察官109年度偵字第765
    號、第766號起訴書、民事陳報狀及外放之假處分卷宗），
    原法院乃依民事訴訟法第182條第1項規定，以本件民事訴訟
    應以上開刑事案件犯罪是否成立為據，於110年7月5日依職
    權裁定停止本件民事訴訟。惟查原法院刑事庭110年度易字
    第455號詐欺案件之訴訟係關於刑事犯罪是否構成所進行之
    刑事訴訟，所認定之事實或法律關係，於民事訴訟並無拘束
    力，原法院本得就當事人之聲明、主張之事實、證據，自行
    調查斟酌或取捨，無庸待該刑案判決確定，故難認系爭刑案
    所涉犯罪是否成立為本件訴訟之先決問題。從而，原法院依
    民事訴訟法第182條第1項規定所為停止本件民事訴訟程序之
    裁定，尚有未洽。抗告論旨指摘原裁定不當，求予廢棄，為
    有理由。
三、據上論結，本件抗告為有理由，爰裁定如主文。 　
中    華    民    國   110    年    9     月    15    日
                  民事第二十五庭
                      審判長法  官  謝碧莉
                            法  官  林晏如
　　　　　　　　　　　　　  法  官  楊惠如
正本係照原本作成。
本裁定除以適用法規顯有錯誤為理由外，不得再抗告。如提起再
抗告，應於收受送達後10日內委任律師為代理人向本院提出再抗
告狀。並繳納再抗告費新臺幣１千元。
中　　華　　民　　國　　110 　年　　9 　　月　　16　　日

  　　　　　　　　　　　　　書記官  張永中